【裁判字號】    89,裁,1729
【裁判日期】    891222
【裁判案由】    綜合所得稅
【裁判全文】
最  高  行  政  法  院  裁  定                  八十九年度裁字第一七二九號
    再 審原 告  甲○○
    再 審被 告  財政部臺灣省北區國稅局
    代  表  人  林吉昌
右當事人間因綜合所得稅事件，再審原告對本院中華民國八十八年一月二十八日八十
八年判字第一七三號判決，提起再審之訴，本院裁定如左︰
    主  文
再審之訴駁回。
再審訴訟費用由再審原告負擔。
    理  由
按現行行政訴訟法施行前已確定裁判之再審，其再審期間依修正前之規定。觀同法施
行法第三條甚明。又「再審之訴應於二個月內提起之。前項期間，自判決送達時起算
，其事由發生在後或知悉在後者，自發生或知悉時起算。」為修正前行政訴訟法第二
十九條所明定。本件再審原告因綜合所得稅事件，不服本院八十八年判字第一七三號
判決，前於民國八十八年三月四日以原判決有修正前行政訴訟法第二十八條第一款之
情形，提起再審之訴。嗣於八十八年十一月二十四日提出補充狀，主張原判決有發見
未經斟酌之重要證物之情形，追加同條第十款之再審事由；又於八十九年六月十三日
再提出補充狀，追加現行行政訴訟法第二百七十三條第一項第十一款、第十三款、第
十四款各款之再審事由。經查其補充狀追加之各款再審事由係獨立於原初提起之再審
事由，自屬另行提起新的再審之訴，其提起之法定不變期間，應分別計算。即本件再
審原告係於八十八年三月四日依修正前行政訴訟法第二十八條第一款事由提起再審之
訴（該部分另判決終結），八十八年十一月二十四日依同條第十款規定提起再審之訴
，又於八十九年六月十三日依現行行政訴訟法第二百七十三條第一項第十一款、第十
四款（另主張第十三款即同前次之第十款）提起再審之訴，合先明。經查再審原告
係於八十八年一月六日收受原判決，此有郵務送達證書附於該案卷可稽。再審原告提
起再審之訴之期間，應自八十八年一月七日起算，扣除在途期間四日，迄至八十八年
三月十日即已屆滿二個月，再審原告遲至八十八年十一月二十四日、八十九年六月十
三日始以補充狀追加狀列各該再審事由，提起再審之訴，亦有本院加蓋於訴狀上收文
戳記所載日期可考，顯已逾越上開法定不變期間。又再審原告並未依民事訴訟法第五
百零一條第一項第四款（修正前行政訴訟法第三十三條準用）規定於訴狀內表明關於
遵守不變期間之證據，此項法定程式之欠缺且不屬由審判長限定期間，命其補正之事
由。其再審之訴自非合法。至再審原告陳稱係於八十九年四月十三日見經濟日報社論
而知本院八十九年判字第四三八號判決，以再審被告未提及對該案再審原告有利之事
證，而以信賴保護及法律不溯及既往原則為由，撤銷補稅之原處分，始知有利於再審
原告之事證，應自該日起算至八十九年六月十三日為再審期間云云。惟查既未提出其
嗣後知悉之證據，自非可採，且依其補充狀內容，無非指摘再審被告原處分不應對其
補徵稅款之理由，對於原判決有如何合於法定再審事由之具體情事，悉未指及，泛引
再審法條指原判決有再審事由，亦非合法。
據上論結，本件再審之訴為不合法，爰依行政訴訟法施行法第三條、行政訴訟法第二
百七十八條第一項、第二百八十一條、第一百零四條、民事訴訟法第九十五條、第七
十八條，裁定如主文。
中    華    民    國     八十九      年     十二     月     二十二      日
                    最 高 行 政 法 院  第 一 庭
                                審 判 長 法  官      黃  綠  星
                                         法  官      高  啟  燦
                                         法  官      蔡  進  田
                                         法  官      黃  璽  君
                                         法  官      廖  宏  明
右  正  本  證  明  與  原  本  無  異
                                         法院書記官  邱  彰  德
中    華    民    國     八十九      年     十二     月     二十二      日


司法院資訊處製作；財團法人民間司法改革基金會備份。
